Felipe F. B. Silva

João Pessoa - PE

□ (83) 9 9603-9682 | ■ me@felipefbs.dev | • felipefbs | • felipefbs

Resumo

Especializado em desenvolvimento Back-End e com conhecimentos sólidos em areas adjacentes como segurança da informação, comunicação entre serviços, banco de dados entre outros assuntos. Possuo experiência em desenvolvimento de APIs REST com arquitetura de microsserviços utilizando metodologias como TDD e modelagem de negocio utilizando DDD. Facilidade de trabalho remoto em equipe, principalmente utilizando metodologias ágeis e ferramentas de versionamento de código. Graduado no curso superior de Tecnologia em Telemática pelo Instituto Federal de Educação, Ciência e Tecnologia da Paraíba, Campus de Campina Grande. Sempre procurando aperfeiçoar os conhecimentos em desenvolvimento de software, em especial arquitetura de software.

Competências

Linguagens de Programação GoLang, Typescript, Python, Shell Script

Banco de dados PostgreSQL, DynamoDB e MongoDB

Ferramentas Git, Docker, GitHub Actions, AWS, testcontainers, GNU/Linux, Swagger, JWT

Outras Linguagens LaTeX, MarkDown, HTML5, CSS3

Experiências ___

Desenvolvedor Backend Pleno

São Paulo, SP (Remoto)

THEIA

Jun, 2022 - Dez, 2023

- Implementação de diversos novos serviços em Go renovando os projetos legados, implementando em uma arquitetura distribuída e garantido seguridade de evolução através de testes robustos
- Automatização de processos manuais garantindo maior consistência e padronização
- Aplicação de padrões de mercado para rastreabilidade, documentação (utilizando Swagger 2.0) e diversas outras melhorias e padronização de código a fim de melhorar legibilidade e manutenibilidade do código
- · Linguagens: GoLang, SQL, Kotlin
- Tecnologias: AWS(S3, ECR, DynamoDB, SQS), PostgreSQL, Chi, Testcontainers, Github, Swagger, JWT, OAUTH2.0

Desenvolvedor Backend Rio de Janeiro, RJ (Remoto)

APOIO ECOLIMP

Fev, 2022 - Jun, 2022

- Implementação serviços utilizando GoLang em conjunto a diversos padrões de mercado para garantir rastreabilidade, consistência e manutenibilidade de código
- · Ampliação e manutenção de diversos serviços em Typescript utilizados para o gerenciamento de limpeza de salas de hospitais
- · Linguagens: GoLang, Typescript, MongoDB
- Tecnologias: NestJS, Swagger, AWS

Desenvolvedor e Pesquisador

Campina Grande, PB (Remoto)

Ago, 2021 - Jun, 2022

LABORATÓRIO DE SISTEMAS DISTRIBUÍDOS (LSD) - UFCG

- · Pesquisa de soluções de segurança da informação para a plataforma da VMWare baseado na virtualização do chip TPM2.0
- Desenvolvimento e aplicação das soluções para garantir melhor integridade de maquinas virtuais utilizando a solução do vTPM utilizando Go+VMWare SDK
- · Linguagens: GoLang, Shell Script
- · Tecnologias: VMWare, TPM 2.0, GNU/Linux

Facilitador TechRio de Janeiro, RJ (Remoto)

RESILIA EDUCAÇÃO

Mai, 2021 - Dez, 2021

- · Atuação como Facilitador Tech, transmitindo conhecimento e auxiliando o entendimento de conceitos chave de desenvolvimento web
- · Compartilhamento de conhecimentos de desenvolvimento backend utilizando Express.JS e Javascript
- Orientação na modelagem de bancos de dados utilizando boas práticas para manipulação e organização de dados usando o MySQL
- Auxilio sobre o entendimento de gerenciamento de containers Docker de maneira eficiente
- · Languages: Javascript, SQL
- · Technologies: Docker, Express.js, Node.js, MySQL

2023 FELIPE F. B. SILVA · CURRÍCULO

Discente BolsistaCampina Grande, PB

Laboratório GCOMPI - IFPB Jan, 2020 - Mai, 2021

- · Pesquisa e desenvolvimento no campo de Redes de Sensores Sem Fio, aplicando conhecimentos adquiridos na graduação
- Desenvolvimento do firmware utilizando plataforma OpenMote B, ampliando a comunicação via rádio para várias modulações do protocolo IEEE 802.15.4g
- · Analise dos dados, utilizando Python, coletados que foram utilizados para a escrita do Trabalho de Conclusão de Curso
- · Linguagens: C++, Python, SQL-like
- Tecnologias: InfluxDB, SCons, FreeRTOS, GNU/Linux

Formação

Graduado em Tecnologia em Telemática

Campina Grande, PB

Instituto Federal de Educação, Ciência e Tecnologia da Paraíba

Set, 2017 - Mai, 2021

Idiomas

- Português Nativo
- Inglês fluente

Projetos

Impacto das Modulações do IEEE 802.15.4g na Qualidade de comunicação em ambiente de Smart Building

Projeto de Graduação 2020

- Utilizando Sistemas Embarcados para verificar parâmetros de telecomunicações para analise de dados da qualidade do enlace sem fio.
- Tecnologias utilizadas: C/C++, Python 3, InfluxDB, GNU/Linux.
- Repositório: https://github.com/GComPI-IFPB/openmote-fw

Coronavírus BR

PROJETO PESSOAL 2020

- Site desenvolvido em conjunto com amigos para ajudar e informar o povo brasileiro sobre a pandemia de COVID-19.
- Tecnologias utilizadas: Typescript, ReactJS, Gatsbyjs, GraphQL.
- Repositório: https://github.com/henry-ns/coronavirusbr

Tim Maia Bot

DESAFIO 2020

- Bot musical para Discord que toca músicas do cantor Tim Maia desenvolvido para o Desafio333 da comunidade do Código Falado.
- Tecnologias utilizadas: Javascript, Discord.js.
- Repositório: https://github.com/felipefbs/desafio333/tree/master/2020-Bot-Discord/felipefbs

Tetris333

Desafio 2020

- O clássico jogo tetris desenvolvido em Typescript para o Desafio333 da comunidade do Código Falado.
- Tecnologias utilizadas: Typescript, p5.js, ReactJS.
- Repositório: https://github.com/henry-ns/tetris333

Manipulação de Braço Robótico Usando Acelerômetro e Microcontrolador ESP32 Aplicado ao Ensino da Robótica

PROJETO ACADÊMICO 2015

- Utilização de um braço robótico controlado por microcontroladores para explicação de conceitos físicos como aceleração da gravidade aplicadas ao ensino básico.
- Tecnologias utilizadas: Arduino C.